【裁判字號】    95,訴,72
【裁判日期】    950418
【裁判案由】    毒品危害防制條例
【裁判全文】
臺灣臺北地方法院刑事判決          九十五年度訴字第七二號
    公  訴  人  臺灣臺北地方法院檢察署檢察官
    被      告  甲○○
上列被告因違反毒品危害防制條例案件，經臺灣臺北地方法院檢
察署檢察官提起公訴（九十四年度毒偵字第三八二八號），及移
送併辦審理（案號：臺灣臺北地方法院檢察署九十五年度毒偵字
第五四一號、九十五年度毒偵字第四四一號、九十五年度毒偵字
第八六二號），因被告於準備程序進行中就被訴事實為有罪之陳
述，且所犯非死刑、無期徒刑、最輕本刑為三年以上有期徒刑之
罪或高等法院管轄第一審案件，經告知簡式審判程序之旨，並聽
取檢察官及被告等意見後，經本院合議庭裁定由受命法官獨任進
行簡式審判程序，本院判決如下：
    主    文
甲○○連續施用第一級毒品，處有期徒刑壹年，扣案之內含有海
洛因之殘渣袋個均沒收銷燬之，扣案之注射針筒肆支及塑膠鏟
管貳支均沒收。
    事    實
一、甲○○前於民國九十一年間，因違反槍砲彈藥刀械管制條例
    ，經本院九十一年度訴字第一０二０號刑事判決無罪，經上
    訴後，臺灣高等法院九十三年度上訴字第二六四號刑事判決
    撤銷原判決，改判有期徒刑一年二月，併科罰金新臺幣十萬
    元，並於九十三年六月三日確定，復因違反毒品危害防制條
    例案件，經本院九十二年度訴字第八九五號刑事判決判處有
    期徒刑一年，並於九十二年十月十三日確定，二案經裁定執
    行刑為有期徒刑二年一月，原應執行至九十五年二月六日縮
    刑期滿，於九十四年六月二十一日假釋併付保護管束（觀護
    結束日期為九十五年二月六日），惟因接續執行罰金易服勞
    役，至九十四年六月二十九日繳納罰金執行完畢出監。另於
    九十一年間，因施用毒品案件，經本院九十一年度毒聲字第
    一六一二號刑事裁定送觀察勒戒，執行至九十一年八月三十
    日因無繼續施用之傾向釋放，又於九十二年間，因施用毒品
    案件，經本院九十二年度毒聲字第二二三號刑事裁定送觀察
    勒戒，期滿因有繼續施用之傾向，經本院九十二年度毒聲字
    第一０二八號刑事裁定令入戒治處所施以強制戒治，執行至
    九十二年十二月十五日因毒品危害防制條例修正停止戒治出
    所，該戒治案並於九十三年一月九日報結，猶不知悔改，竟
    於保護管束期間，基於施用第一級毒品海洛因之概括犯意，
    自九十四年七月間某日時起至九十五年一月十九日下午二十
    一時許為警逮捕時止，連續在臺北市○○區○○路九五巷三
    三之一號四樓及不詳地點等處，施用第一級毒品海洛因多次
    ，並於如附表編號一至三所示之時間、地點三度為警查獲，
    並分別扣得如附表各編號扣案物品欄所示之物。（查獲之時
    地、犯行及扣案物品均詳如附表所示）
二、案經臺灣臺北地方法院檢察署觀護人室報請臺灣臺北地方法
    院檢察署檢察官偵查後起訴，及臺北市政府警察局文山第一
    分局、文山第二分局報請臺灣臺北地方法院檢察署檢察官偵
    查後移送併案審理，因甲○○於準備程序進行中就被訴事實
    為有罪之陳述，且其所犯非死刑、無期徒刑、最輕本刑為三
    年以上有期徒刑之罪或高等法院管轄第一審案件，經告知簡
    式審判程序之旨，並聽取檢察官及甲○○之意見後，經本院
    合議庭裁定由受命法官獨任進行簡式審判程序。
    理    由
一、上揭事實，業據被告甲○○於本院審理時坦承不諱（見本院
    卷第五二頁背面），且被告分別於九十四年十一月九日、九
    十四年十一月十一日及九十五年一月十九日遭查獲後所採集
    之尿液，經先後送臺灣尖端先進生技醫藥股份有限公司、臺
    灣檢驗科技股份有限公司、臺灣檢驗科技股份有限公司，以
    酵素免疫學分析法及氣相層析質譜儀法檢驗結果，確均呈鴉
    片類藥物嗎啡陽性反應，有前揭公司之檢驗報告三件附卷可
    稽（見臺灣臺北地方法院檢察署九十四年度毒偵字第三八二
    八號卷第四頁，臺灣臺北地方法院檢察署九十五年度毒偵字
    第五四一號卷第一四頁，臺灣臺北地方法院檢察署九十五年
    度毒偵字第八六二號卷第九頁），復有如附表所示之內含有
    海洛因之殘渣袋三個、注射針筒四支及塑膠鏟管二支扣案可
    資佐證，足以擔保被告於本院審理時之任意性自白與事實相
    符，堪以採信。
二、被告前因於九十一年間，因施用毒品案件，經本院九十一年
    度毒聲字第一六一二號刑事裁定送觀察勒戒，執行至九十一
    年八月三十日因無繼續施用之傾向釋放，又於九十二年間，
    因施用毒品案件，經本院九十二年度毒聲字第二二三號刑事
    裁定送觀察勒戒，期滿因有繼續施用之傾向，經本院九十二
    年度毒聲字第一０二八號刑事裁定令入戒治處所施以強制戒
    治，執行至九十二年十二月十五日因毒品危害防制條例修正
    停止戒治出所，該戒治案並於九十三年一月九日報結，此有
    臺灣高等法院被告前案紀錄表在卷可參，是被告施用毒品經
    觀察勒戒及強制戒治執行完畢後五年內再犯本案之施用第一
    級毒品之罪，堪予認定，本件事證明確，被告犯行洵堪認定
    。
三、按海洛因為毒品危害防制條例第二條第二項第一款所規定之
    第一級毒品，核被告所為，係犯毒品危害防制條例第十條第
    一項之施用第一級毒品罪。被告持有毒品海洛因係供自己施
    用，其低度之持有行為應為高度之施用毒品犯行所吸收，持
    有第一級毒品不另論罪。起訴書犯罪事實欄雖僅記載被告於
    九十四年七月間起至同年十二月十八日止多次施用第一級毒
    品之犯罪事實，惟起訴書所載之事實經與移送併辦之事實結
    合觀察後，均屬被告連續施用第一級毒品海洛因之犯罪事實
    之一部，互有連續犯之裁判上一罪之關係，均應為起訴效力
    所及，且全部犯罪事實及所犯法條業經蒞庭檢察官實行公訴
    時敘明，並經本院當庭諭知被告，本院自得就全部犯罪事實
    一併審究。被告先後多次施用第一級毒品海洛因之犯行，時
    間緊接，犯罪構成要件相同，顯基於概括犯意反覆為之，應
    依刑法第五十六條連續犯規定以一罪論，並加重其刑。爰審
    酌被告多次施用毒品，且經強制戒治執行完畢後仍再犯戕害
    己身，顯乏戒斷之意，及其犯罪動機、目的、手段、犯後坦
    認犯行態度良好等一切情狀，量處如主文所示之刑。
四、扣案如附表所示內含海洛因之殘渣袋三個（海洛因殘渣均已
    無從自包裝袋析離），均應依毒品危害防制條例第十八條第
    一項前段規定，宣告沒收銷燬之。扣案如附表所示之塑膠鏟
    管二支，均係由尋常物品自行製作而成，尚非專供施用毒品
    之物，上開物品與注射針筒四支，均係被告所有供本件施用
    第一級毒品所用之物，已據被告供明在卷，爰依刑法第三十
    八條第一項第二款規定宣告沒收之。至扣案如附表所示之分
    裝袋一個，客觀上並非施用毒品所用之物，且與本案犯行無
    關，不予宣告沒收，附此敘明。
據上論斷，應依刑事訴訟法第二百七十三條之一第一項、第二百
九十九條第一項前段，毒品危害防制條例第十條第一項、第十八
條第一項前段，刑法第十一條前段、第五十六條、第三十八條第
一項第二款，判決如主文。
本案經檢察官李建論到庭執行職務。
中    華    民    國  九十五  年    四    月  十八    日
                  刑事第十一庭法  官  陳正昇
以上正本證明與原本無異。
如不服本判決，應於判決送達後十日內，向本院提出上訴狀。
                              書記官  陳豪達
中    華    民    國  九十五  年    四    月  十八    日


司法院資訊處製作；財團法人民間司法改革基金會備份。
